【裁判字號】    92,上易,443
【裁判日期】    920429
【裁判案由】    妨害婚姻
【裁判全文】
臺灣高等法院刑事判決                            九十二年度上易字第四四三號
    上  訴  飲  臺灣板橋地方法院檢察署檢察官
    被      告  甲○○○○ A.
    選任辯護人  吳宜財律師
右上訴人，因被告妨害婚姻案件，不服臺灣板橋地方法院九十一年度易字第二五六三
號，中華民國九十一年十二月十二日第一審判決（起訴案號：臺灣板橋地方法院檢察
署九十一年度偵字第一○九六七、一二四九六號），提起上訴，本院判決如左：
    主  文
原判決撤銷。
甲○○○○ Anthony Schurff連續與有配偶之人相姦，處有期徒刑月，如易科罰金，以
佰元折算壹日。
    事  實
一、甲○○○○ Anthony Schurff係美國人，民國九十一年一、二月間因購買西藥，而認
    識已婚且育有一子之乙○○，明知吳女係有配偶之人，同年三月一日開始約會後
    ，即基於與吳女相姦之概括犯意，同年三月七日再度見面後即帶吳女到台北縣景
    平路一八二號三一樓之七承租公寓，因吳女回家太晚家門經反鎖，無法進入，並
    折回該公寓借宿而發生相姦行為，次日早上（八日晨）又發生一次相姦行為。同
    年三月十四日兩人相約先逛夜市後，又回到上述承租公寓接續發生兩次相姦行為
    ，當晚吳女返家太晚，經丈夫丙○○逼問吐露實情。
二、案經告訴人丙○○訴由台北縣政府警察局中和分局報告台灣板橋地方法院檢察署
    檢察官偵查起訴。
    理  由
一、右開事實訊據被告甲○○○○ Anthony Schurff矢口否認有何相姦犯行，辯稱：吳女
    雖曾單獨到其承租公寓二、三次，雖曾留宿，但絕無與乙○○發生性關係，雖曾
    在藥局看過吳女帶小孩，但不知她有婚姻關係存在，云云。
二、然查：
    (一)右開事實業據告訴人丙○○指述歷歷，核與證人乙○○在警訊、偵查中及本院
      所述情節相符，被告若無與乙○○有相姦行為，吳女焉能在偵訊時即指出被告
      胸部有一疤痕，右臀部有刺青，並將被告居所、傢俱、床位正確繪出。按檢察
      官命法醫檢視被告右臀有兔形刺青，左胸外側有一疤痕（見一二四九六號偵查
      卷十七頁驗傷診斷書），雖刺青圖形吳靜在第一審指為心型穿箭，有所不符，
      然所述相姦細節之基本事實陳述前後一致，乙○○所指有相姦事實應可採信（
      參見最高法院七十四年台上字第一五九九號判例意旨），尤以吳女在夜間無燈
      光，只憑窗簾薄紗透過之月光，見及刺青自難有正確圖形之記憶，殊難以對被
      告刺青形狀描述不符，即指無肌膚之親。被告曾辯稱：吳女早上到其住處其未
      著內衣被看到疤痕，然九十一年三月初至中旬台北氣候早晚天氣稍冷，依一般
      常情，鮮有只穿內褲，光上身接見普通女性朋友，該項辯解不足採信。
    (二)證人乙○○與被告無仇怨，告訴人不識被告，對被告無誣陷之理，被告隻身在
      台教授英語為業，財力非雄厚，告訴人夫婦均有碩士學位，以台灣民情，應無
      不顧禮俗非議勾串誣攀被告，進而損及乙○○名節，雙方均無益，從而證人乙○○證述被告與伊發生多次性關係之陳述，既與調查所得相符已有證據能力。
    (三)綜上所述，本件事證已足，被告之犯行洵堪認定。
三、核被告甲○○○○ Anthony Schurff前開行為係犯刑法第二百三十九條後段與有配偶
    之人相姦罪，被告多次相姦犯行時間密接，各次所犯罪名構成要件相同，顯基於
    概括犯意反覆為之，為連續犯，以一罪論並加重其刑。
四、原審以證人乙○○指稱被告右臀部有心型箭刺穿刺青，左胸下方有一疤痕，然檢
    察官命法醫檢視發現刺青為兔子圖案，疤痕在左胸外側部位，則乙○○之言有重
    大瑕疵，何況刺青非私密有證人周純宜、徐秀蘋、張峰彬、Diep Chi Hung證述
    知悉被告刺青，認乙○○所指確有相姦關係不足採，為被告無罪之判決。固非無
    見，惟按刑事訴訟法第一百五十五條第一項明定證據之證明力，由法院自由判斷
    ，雖條文已修正為證據之證明力，由法院本於確信自由判斷。但不得違背經驗法
    則及論理法則，新修正未施行刑事訴訟法第一百五十五條第一項定有明文可參。
    證人乙○○關於相姦之時、地、細節基本事實之陳述，與真實性無礙，雖所述被
    告刺青圖案、胸部傷痕位置有偏，但確有刺青及傷痕，則為實情，其要點在於被
    告確有因相姦而裸露身體私處，致乙○○得以發現其有刺青及傷痕，則依最高法
    院七十四年台上字第一五九九號判例意旨，證人吳靜之證言仍非不得予以採信。
    公訴人上訴意旨據以指摘原判決不當，為有理由，爰將原判決撤銷改判，審酌被
    告不瘖我國國情，究其犯罪動機、造成損害、以及犯罪後設法否認犯行等一切情
    狀，量處如主文第二項所示之刑並諭知易科罰金之折算標準。
據上論斷，應依刑事訴訟法第三百六十九條第一項前段、第三百六十四條、第二百九
十九條第一項前段，刑法第五十六條、第二百三十九條後段、第四十一條第一項前段
，罰金罰鍰提高標準條例第二條，判決如主文。
本案經檢察官賴俊雄到庭執行職務。
中      華      民      國    九十二    年      四      月    二十九    日
                              臺灣高等法院刑事第十八庭
                                  審判長法  官  吳      敦
                                        法  官  劉  慧  芬
                                        法  官  吳  明  峰
右正本證明與原本無異。
不得上訴。
                                        書記官  李  華  安
中      華      民      國    九十二    年      五      月      一      日
附錄：本案論罪科刑法條全文
中華民國刑法第二百三十九條
 (通姦罪)
有配偶而與人通姦者，處一年以下有期徒刑。其相姦者亦同。


司法院資訊處製作；財團法人民間司法改革基金會備份。
